

### Liên lạc

26/08/1993

1104/3B TL10, Tân Tạo, Bình Tân

(c)

## Kỹ năng

Kỹ năng mềm

Tiếng Anh

# VÕ THỊ THUỲ VÂN

Tư Vấn Chăm Sóc Khách Hàng- Admin

### Mục Tiêu Nghề Nghiệp

Áp dụng những hiểu biết về thị trường và kinh nghiệm nhiều năm của bản thân, kỹ năng tư vấn trong hoạt động bán hàng để phấn đấu trở thành nhân viên chăm sóc khách hàng chuyên nghiệp, không chỉ đảm bảo những lợi ích thiết thực cho khách hàng mà còn giúp công ty mở rộng tệp khách hàng hơn nữa.\* Được làm việc trong môi trường giàu tính công bằng, chuyên nghiệp, có nhiều cơ hội phát huy năng lực để thăng tiến trong công việc, gắn bó lâu dài.

## Kinh nghiệm làm việc

### TRỢ LÝ GIÁM ĐỐC - CTY CP HMP TỰ NHIÊN

03/2024

Hỗ trợ Giám Đốc điều hành tất cả các công việc liên quan phòng kinh doanh, tổ chức sự kiện cho cty, quản lý team kinh doanh toàn quốc, quản lý kênh xuất nhập khẩu

### SALE ADMIN - CTY TNHH HUNUFA VIÊT NAM

10/2023 - 12/2023

Hỗ trợ lên ĐH cho sale đi thị trường, check hàng tồn kho. Liên hệ bộ phận kho điều phối giao hàng cho KH. Check công nợ KH, liên hệ báo giá, thu mua, gửi mẫu cho KH mới. Báo bộ phận kế hoạch sản xuất những mặt hàng đang âm kho

#### CS DATA - AVERY DENNISON RIS VN

05/2017 - 12/2022

Nhận đơn hàng từ khách hàng qua email, in hard copy theo yêu cầu của khách hàng để nhập lên hệ thống cho bộ phận sản xuất.Báo cáo & thương lượng với khách hàng khi có lỗi từ hệ thống hoặc sản xuất.Tạo ticket khi có lỗi do hê thống.Báo cáo số lương đơn hàng mỗi ngày với leader.

## Học vấn

### QUẨN TRỊ KINH DOANH

08/2011 - 04/2014

TRƯỜNG CAO ĐẮNG KINH TẾ - KỸ THUẬT VINATEX

Tốt nghiệp loại khá